# 请教陈版，母公司购买子公司少数股东股权，合并报表如何抵销呢？该子公司无实收资本

提问人：HJ666888 时间：2022-04-25 10:50:56
请教陈版， 2021 年 10 月母公司（原占比80%）收购子公司少数股东股权20%， 10 月份的合并报表中，我在抵销公式中将少数股东权益占比的20%都删除了，删除之后利润表和资产负债表之间的勾稽会出现一个差额，该差额是子公司期初未分配利润的20%，想请问下这个差异要如何抵平呢？
前提条件：该子公司 2018 年成立时，母公司即认缴注册资本80%，少数股东是个人认缴20%，当时子公司章程约定股东需在 2028 年之前缴纳注册资本，且章程约定按照实缴出资比例分取红利；在 10 月母公司收购子公司少数股东股权时，母公司及少数股东均未实际出资，即子公司实收资本为 0 ，母公司对其长期股权投资也为 0 ，母公司收购时也未支付任何对价，收购后，母公司对子公司股权比例100%，仍未实际出资。
还请麻烦陈版帮忙看看，感谢~

回答人：chenyiwei
不清楚具体情况，是否因为收购少数股权时在合并报表层面没有恰当进行权益性交易的确认，即未按照合并报表准则第四十七条规定计算合并报表层面调整资本公积的金额？

提问人：HJ666888 时间：2022-05-06 14:41:54
感谢陈版回复~
第四十七条 母公司购买子公司少数股东拥有的子公司股权，在合并财务报表中，因购买少数股权新取得的长期股权投资与按照新增持股比例计算应享有子公司自购买日或合并日开始持续计算的净资产份额之间的差额，应当调整资本公积（资本溢价或股本溢价），资本公积不足冲减的，调整留存收益。
还想再请问下您，准则中说的“应享有子公司自购买日或合并日开始持续计算的净资产份额”，这个自购买日或合并日的界定我还不是很清楚，这家子公司一开始成立我们就纳入合并了，“自购买日”购买少数股东股权是2021.10月购买，那新增持股比例*持续计算的净资产份额，这个净资产份额要从哪一天开始算起好呢？

回答人：chenyiwei
这里的“购买日或合并日”仅针对通过企业合并取得的子公司。对于本企业设立的子公司，且从一开始就是由本企业控制的，则从其设立日起算。